臺灣花蓮地方法院刑事判決　　　　　　　 96年度易字第407號
公　訴　人　臺灣花蓮地方法院檢察署檢察官
被　　　告　丙○○
上列被告因傷害案件，經檢察官提起公訴（96年度偵字第4131號）
，本院判決如下：
    主  文
丙○○無罪。
    理  由
一、公訴意旨略以：被告丙○○於民國96年3月12日上午8時許，
    在花蓮縣玉裡鎮三民裡三軒 6-1號路輝瀝青工廠內，因細故
    與告訴人甲○○起口角，遂自該公司機房二樓梯平台拾瀝青
    料朝甲○○身體投擲（未成傷），甲○○乃上樓與丙○○理
    論，二人遂在該樓梯平台拉扯，拉扯中致甲○○被鐵片割傷
    ，受有右腳切割傷5公分之傷害，因認被告涉刑法第277條第
    1項之傷害罪云云。
二、按犯罪事實應依證據認定之，無證據不得認定犯罪事實。又
    不能證明被告犯罪者，應諭知無罪之判決，刑事訴訟法第15
    4條第2項、第301條第1項分別定有明文。再告訴人之告訴，
    本以使被告受刑事訴追為目的，故其陳述是否與事實相符，
    自應調查其他證據，以資審認，苟其所為攻擊之詞，尚有瑕
    疵，則在此瑕疵未予究明以前，即不能遽採為斷罪之基礎。
三、訊據被告丙○○堅決否認有上開傷害犯行，辯稱：伊係負責
    二樓機房打料機保養修理，告訴人來工廠幫忙幾天，案發前
    兩天機器故障，料掉在那邊，案發當日伊上機房看到一堆料
    在那邊，伊叫告訴人清乾淨，因告訴人坐在怪手內，沒有回
    應，所以伊朝怪手丟刨除的瀝料，不料告訴人就氣沖沖的跑
    上二樓平台理論，伊說該平台危險，請告訴人至下面談，告
    訴人不理，即把伊壓制在欄杆上，伊動彈不得，因告訴人壓
    制伊時將全身力量靠在伊身體，要把伊推下去，後來是告訴
    人自己將腳踏在滾輪上，遭滾輪上鐵皮勾住腳才意外受傷，
    並非伊傷害或拉扯所造成等語。
四、公訴人認被告涉有傷害罪，主要係以告訴人甲○○之指訴、
    證人吳振盛之證述及告訴人提出之醫院診斷書 1份為據。經
    查，告訴人案發當日受有右腳切割傷 5公分之傷勢等情，固
    有卷附玉里慈濟醫院驗傷證明書 1份可參，堪認屬實，然查
    ，有關告訴人受傷之經過，告訴人甲○○於警詢中係證稱：
    「當時我人在怪手內吃早點，被告在碎石機 2樓處用小石頭
    往我頭部丟，我便往樓上理論為何丟我石頭，被告不聞不問
    就推我，我便抱住對方，然後我的右膝蓋不慎被鐵架切割傷
    ，隨後廠長拉開我們，然後廠長便叫會計小姐將我送醫」等
    語，指訴其右膝蓋之割傷，係其在二樓平台抱住被告時，不
    慎意外遭鐵架切割，而非因遭被告拉扯造成等情明確，核與
    被告所辯告訴人受傷情節大致相符，是依告訴人上開警詢之
    指訴，即難認其所受之傷，係遭被告故意傷害或為拉扯行為
    所致甚明，嗣告訴人於偵查中雖證稱：「被告無故拿石頭往
    下丟，丟到我頭部，我上去要找被告理論，被告在二樓又要
    將我推下去，並將我過肩摔，之後吳振盛過來勸架，我的右
    腳膝蓋撞到角鐵」等語，惟所證述雙方在平台拉扯之情節，
    已與上開警詢有所不符，已有瑕疵，況就當時其右腳膝蓋何
    以撞到角鐵受傷，並無明確說明，自難遽認與被告拉扯行為
    有關，再者，告訴人經本院以證人身分職權訊問時，雖證稱
    ：「（問：你如何被角鐵勾到？）我要跨上去平台，還沒有
    到平台的時候，左腳踏到平台，被告面對面瞬間推我，我往
    後倒，我是往左邊倒，當時滾輪在我左邊，我有扳到欄杆，
    就勾到角鐵，他本來要退後，我就抱住他。」、「（問：為
    何你往後往左倒，是你的右膝勾到鐵角？）我是向左轉 180
    度，抓到欄杆的時候撞到。」、「（審判長問：你是否可以
    畫出滾輪的位置？）就是一上去平台的左手邊。」、「（問
    ：對於被告描繪滾輪位置的照片有何意見？（提示並告以要
    旨）沒有意見。」等語，證述係其上二樓平台前，在樓梯處
    遭被告推身體時往左倒時勾到角鐵而受傷，惟其證述受傷之
    經過，與上開警詢所陳，有相當出入，已有可疑，且觀諸卷
    附現場照片，該滾輪角鐵係在平台上右側處（見警卷第11頁
    告訴人以原子筆圈標處），上樓梯方向之平台左側處並無滾
    輪或角鐵，與現場實際擺設狀況亦有不符，故告訴人上開證
    述，難認與事實相符，是依上開告訴人歷次之證述，均無法
    證明告訴人所受之上開傷害，係被告故意傷害或拉扯行為所
    致。至公訴人雖引用證人吳振盛於警詢、偵查之證述為證據
    ，然查，質諸證人吳振盛於警詢中證稱：「當時我在對面的
    操作室當場看到甲○○跟丙○○ 2人相互推擠，我便馬上前
    往該處勸架，否則丙○○會從 2樓摔落水泥地面」、「事後
    才知道因為雙方拉扯時，甲○○自己不小心被鐵架割傷」等
    語，於偵查中具結證稱：「我當時看到被告是被告訴人壓制
    在二樓樓梯欄杆，我覺得很危險，趕快過去勸架」、「（問
    ：你勸架後是否有看到告訴人右腳膝蓋流血？）當時未注意
    ，是拉開後告訴人至我操作室告訴我說膝蓋受傷流血，我查
    看確實被浪板割到有流血」等語，雖證稱案發當日告訴人與
    被告有於二樓平台處拉扯，然並無目擊告訴人右腳受傷之經
    過，是自難憑以為不利被告之證據。綜上所陳，依公訴人之
    舉證，僅能證明告訴人案發當日受有右腳切割傷之傷害，然
    均無法證明告訴人所受之傷害係被告故意傷害或推拉行為所
    致，此外，本院復查無其他積極證據足認被告有公訴人所指
    之傷害犯行，既不能證明被告犯罪，揆諸首揭法條說明，依
    法即應諭知被告無罪之判決。
據上論斷，應依刑事訴訟法第301條第1項，判決如主文。
本案經檢察官乙○○到庭執行職務
中　　華　　民　　國　　96　　年　　11　　月　　27　　日
　　　　　　　　　刑事第三庭  法 官　張嘉芬
上列正本證明與原本無異。
如對本判決不服，應於送達後10日內，向本院提出上訴狀（上訴
狀應記載具體上訴理由並應抄附繕本）告訴人或被害人如對於本
判決不服者，應具備理由請求檢察官上訴，其上訴期間之計算係
以檢察官收受判決正本之日期為準。
中　　華　　民　　國　　96　　年　　11　　月　　27　　日
                              書記官
